臺灣基隆地方法院刑事判決　　　　　　　94年度交易字第74號
公　訴　人　臺灣基隆地方法院檢察署檢察官
被　　　告　甲○○
上列被告因業務過失傷害案件，經檢察官提起公訴（94年度偵字
第1469號），本院合議庭裁定由受命法官獨任進行審判，經改依
簡式審判程序審理後判決如下：
    主      文
甲○○從事業務之人，因業務上之過失傷害人，處有期徒刑月
，如易科罰金，以佰元折算壹日。
    事      實
一、甲○○係營業小客車之駕駛人，平日以駕駛營業小客車為生
    ，為從事駕駛業務之人。民國93年10月31日上午10時30分許
    ，甲○○駕駛877 ─MT號營業小客車，沿基隆市○○街，由
    南向北，往八斗子漁港方向行駛，行經無號誌管制之岔路口
    ，應注意行經無號誌之交岔路口，應減速慢行，作隨時停車
    之準備，並應注意車前狀況，隨時採取必要之安全措施，而
    當時係日間有自然光線，路面乾燥、無缺陷且無障礙物，視
    距良好，並無使其不能注意之情形，竟貿然直行，適丙○○
    騎乘NQ3 ─983 號機車，由西往北，已完成左轉進入環港街
    ，在甲○○所駕駛之營業小客車前，同向往八斗子漁港方向
    行駛，因甲○○未減速及採取讓丙○○先行之安全措施，僅
    向右閃避，造成所駕駛之營業小客車左後車身擦撞丙○○機
    車右後側車身，致丙○○人車倒地，受有右肘擦傷、右胸及
    右手挫傷之傷害（嗣丙○○於94年3 月11日因肺癌末期併發
    末期呼吸衰竭死亡）。
二、案經丙○○之女乙○○訴由基隆市警察局第二分局移送臺灣
    基隆地方法院檢察署檢察官偵查後起訴。
    理      由
壹、程序事項
    本件被告甲○○所犯者非為死刑、無期徒刑、最輕本刑為 3
    年以上有期徒刑之罪或高等法院管轄第一審案件，其於準備
    程序進行中，先就被訴事實為有罪之陳述，經告知其簡式審
    判程序之旨，並聽取公訴人、被告之意見後，本院業已依刑
    事訴訟法第273 條之1 第1 項之規定，裁定由受命法官獨任
    以簡式審判程序進行本案之審理。
貳、實體事項
一、上揭事實，業據被告甲○○迭於警詢、檢察官偵查中及本院
    審理時坦承不諱，核與證人即告訴人乙○○於警詢及檢察官
    偵查中指稱被告駕車撞傷被害人丙○○之情節大致相符，復
    有道路交通事故現場圖、道路交通事故調查表(一)(二)、基隆市
    ○○○道路交通事故談話紀錄表各1 份、基隆市○○○道路
    交通事故補充資料及現場照片8 張附卷可稽。又被害人丙○○於本案車禍後受有右肘擦傷、右胸及右手挫傷之傷害，亦
    有行政院衛生署基隆醫院驗傷診斷書1 紙及行政院衛生署基
    隆醫院94年5 月16日基醫病字第0940003698號函附之丙○○
    病歷表1 份在卷可參。按汽車行經無號誌之交岔路口，應減
    速慢行，作隨時停車之準備，且汽車行駛時，駕駛人應注意
    車前狀況，並隨時採取必要之安全措施，道路交通安全規則
    第93條第1 項第3 款、第94條第3 項分別定有明文。觀諸前
    引道路交通事故調查表(一)(二)、道路交通事故現場圖及現場照
    片等，本案車禍發生時為晴天，日間有自然光線，路面乾燥
    ，路面無缺陷且無障礙物，視距良好，並無使被告不能注意
    之情形，其疏未注意減速並禮讓被害人丙○○先行，致所駕
    營業用小客車不慎擦撞被害人丙○○所騎乘之機車，其就本
    案車禍之發生有過失，至為明顯，臺灣省基宜區車輛行車事
    故鑑定委員會亦同此鑑定，有該會94年9 月14日基宜鑑字第
    0945002154號函附之鑑定意見書在卷可憑，且被告之過失行
    為，與被害人丙○○所受如事實欄所示之傷害結果間，有因
    果關係。至告訴人乙○○雖於本院審理時指稱，被害人丙○○係因受被告駕車撞擊後引發肺癌死亡，然查被害人丙○○
    於94年3 月11日因肺癌末期（小細胞性肺癌）併發末期呼吸
    衰竭死亡，有財團法人長庚紀念醫院（基隆分院）94年12月
    19日（94）長庚院基字第3370號函及所附被害人丙○○病歷
    表1 份在卷可查，足見被害人丙○○係死於肺癌，而依一般
    醫學觀念，癌症係因人體細胞自體病變而成，告訴人上揭所
    指情節，尚乏證據可以為佐，本院因認被告駕車擦撞被害人
    丙○○之行為，與被害人丙○○之死亡間，並無相當因果關
    係。綜上事證，被告業務過失傷害之行為要堪認定，應依法
    論科。
二、查被告甲○○係營業小客車駕駛人，平日駕駛營業小客車謀
    生，為從事駕駛業務之人，業據其供承在卷，其駕駛營業小
    客車不慎撞傷被害人丙○○，致丙○○受有右肘擦傷、右胸
    及右手挫傷之傷害，核其所為，係犯刑法第284 條第2 項前
    段之業務過失傷害罪。爰審酌被告過失之程度、被害人丙○○之傷勢、被告犯後雖坦承犯行，然迄未與被害人家屬達成
    和解之一切情狀，量處如主文所示之刑，併諭知易科罰金之
    折算標準。
據上論斷，應依刑事訴訟法第273 條之1 第1 項、第299 條第 1
項前段，刑法第284 條第2 項前段、第41條第1 項前段，罰金罰
鍰提高標準條例第1 條前段、第2 條，判決如主文。
本案經檢察官丁○○到庭執行職務。
中　　華　　民　　國　　94　　年　　12　　月　　30　　日
                  刑事第二庭法  官  劉桂金
以上正本證明與原本無異。
對於本件判決如有不服，應於收受送達後10日內，向本院提出上
訴書狀，上訴於臺灣高等法院，並按他造當事人之人數附具繕本
。
中　　華　　民　　國　　94　　年　　12　　月　　30　　日
                            書記官  丁文宏
附錄論罪法條：
刑法第284條第2項
從事業務之人，因業務上之過失傷害人者，處1 年以下有期徒刑
、拘役或1 千元以下罰金，致重傷者，處3 年以下有期徒刑、拘
役或2 千元以下罰金。
